【裁判字號】    90,簡上,81
【裁判日期】    920109
【裁判案由】    違反著作權法
【裁判全文】
臺灣嘉義地方法院刑事判決                            九十年度簡上字第八一號
    上  訴  人
    即  被  告  丙○○  男三十.
右上訴人因違反著作權法險案件，不服本院簡易庭九十年度簡字第四六零號中華民國
九十年六月十五日第一審簡易判決（聲請簡易判決處刑案號：臺灣嘉義地方法院檢察
署九十年度偵字第七一二零號）提起上訴，本院管轄之第二審合議庭判決如左：
    主  文
原判決撤銷。
丙○○連續以明知為侵害著作權之物，意圖營利而交付之方法侵害他人之著作權，處
有期徒刑參月，如易科罰金，以佰元折算壹日。
扣案如附表所示編號一至編號十一之光碟片共壹佰伍拾玖片均沒收。
    事  實
一、丙○○於民國八十九年十月十日在台中市○○路某處夜市，向自稱「蔡榮文」、
    真實姓名年籍不詳之成年男子（下簡稱「蔡榮文」）以每片新台幣（下同）三十
    至四十元不等之代價購入由不詳他人擅自重製、內容收錄有如附表所示編號一至
    十四歌曲之不詳數目光碟片一批（實際進貨片數不詳，但包括如附表所示一百七
    十九片在內），其中如附表所示編號一至十二收錄之歌星、歌曲光碟片，分別係
    屬滾石國際音樂股份有限公司、華納國際音樂股份有限公司、福茂唱片音樂股份
    有限公司、科藝百代股份有限公司、新力哥倫比亞音樂股份有限公司、博德曼股
    份有限公司、豐華唱片股份有限公司、環球國際音樂股份有限公司、艾迴股份有
    限公司、魔岩唱片股份有限公司等享有著作財產權之音樂著作，丙○○明知該批
    光碟片係非經各該有著作權公司之同意或授權而擅自重製之音樂光碟，竟仍基於
    概括侵害他人著作權之犯意並意圖營利，先於八十九年十月十五日至友人乙○○
    位於嘉義縣大林鎮家中以一百五十元之代價售予其中二片盜版音樂光碟片；嗣又
    於當日下午到嘉義縣梅山鄉○○村○○街夜市擺攤販售，以每二片一百五十元之
    代價販售與不特定之客人以圖利，經警於該日十八時三十分許在該夜市查獲，並
    扣得其所有如附表所示編號一至編號十二之盜版光碟片共一百七十四片；丙○○
    嗣於本院審理中再提出如附表編號九所示伍佰所演唱「順流逆流」光碟片一張、
    編號十三所示光碟片四張（共五張光碟片）供扣案，合計共扣有光碟片一百七十
    九片。
二、案經被害人即著作權人滾石國際音樂股份有限公司等之告訴代理人丁○○、甲○
    ○訴由嘉義縣警察局竹崎分局移送台灣嘉義地方法院檢察署檢察官偵查後聲請簡
    易處刑。
    理  由
一、訊據被告丙○○固坦承向「蔡榮文」購入盜版光碟片、並持以售予友人乙○○等
    情，惟辯稱：除賣給乙○○的部分外，其在嘉義縣梅山鄉○○街夜市擺攤時均尚
    未賣出即遭警查獲云云。惟查：被告將光碟片以每片三十至四十元之代價向「蔡
    榮文」購入，再以每二片一百五十元之代價轉賣，顯有營利意圖；除被告業已坦
    承賣予乙○○部分外，被告將盜版光碟片陳列在嘉義縣梅山鄉○○街夜市以供販
    售，而其遭警查獲係於八十九年十月十五日十七時許，衡諸常情，夜市人潮往來
    ，而以被告所出售價格之低廉，相較於有著作權之正版唱片價格動輒高達三、四
    百元之價差，豈可能擺攤而未賣出任何光碟片？被告所辯均尚未賣出云云，顯然
    忤逆常情，不足採信。此外，並有扣案如附表所示編號一至十二之盜版光碟片共
    一百七十四片、被告於審理期間主動提出扣案如附表所示編號十三之光碟片四片
    在卷可佐；被告犯行，已勘認定。
二、核被告所為係違反著作權法第八十七條第二款意圖營利而交付之方法而侵害他人
    著作權罪，應依同法第九十三條第三款論處罪刑。而被告先後多次販售予其友人
    、不特定人之犯行，時間緊密，犯意概括，所犯構成要件相同，為連續犯，依刑
    法第五十六條規定，以一罪論，並加重其刑。扣案如附表所示編號一至編號十一
    之光碟片共一百五十九片，均係供被告犯本罪所用之物，應併予宣告沒收；至於
    如附表所示編號十二、編號十三所示光碟片共二十片，則未經各該光碟片所收錄
    音樂著作之著作權人提出告訴，欠缺訴追條件，被告意圖營利而交付該部分光碟
    片之犯行與業經提出告訴之如附表所示編號一至編號十一之光碟片部分犯行，聲
    請處刑意旨認係實質上一罪之關係，爰不另為不受理之諭知，該扣案光碟片二十
    片亦不予沒收；原審依法論科，固非無據，然原審判決所據以認定扣案之光碟數
    量與業經有著作權人提出告訴之著作權遭侵害之音樂著作光碟片數量、內容認定
    ，既有違誤，自無可維持，應予撤銷；經審酌被告犯罪之動機、目的、手段，及
    其品性、生活狀況、智識程度、犯罪所生之損害，及犯罪後態度等一切情狀，量
    處如主文所示之刑，併諭知易科罰金之折算標準；扣案如附表所示編號一至編號
    十一之光碟片共一百五十九片，係供被告犯本罪所用之物，且為其所有，併予宣
    告沒收。
據上論斷，應依刑事訴訟法第四百五十五條之一第一項、第三項、第三百六十九條第
一項前段，刑法第十一條前段、第四十一條第一項前段、第五十六條、第三十八條第
一項第二款，著作權法第八十七條第二款、第九十三條第三款，罰金罰鍰提高標準條
例第一條前段，第二條，判決如主文。
本案經檢察官李文和到庭執行職務。
中      華      民      國    九十二    年      一      月      九      日
                                      臺灣嘉義地方法院刑事第一庭
                                          審判長  法  官    沈  福  財
                                                  法  官    許  兆  慶
                                                  法  官    黃  國  益
右正本證明與原本無異。
本件不得上訴。
中      華      民      國    九十二    年      一      月      九      日
                                                  書記官  林  柑  杏


司法院資訊處製作；財團法人民間司法改革基金會備份。
